【裁判字號】    90,訴,703
【裁判日期】    901031
【裁判案由】    考績
【裁判全文】
臺中高等行政法院裁定                                九十年度訴字第七○三號
    原      告  甲○○
    被      告  台中縣政府
    訴訟代理人  乙○○
右當事人間因考績事件，原告不服臺灣省教師申訴評議委員會中華民國八十九年十二
月二十八日第八九○四四號評議書評議決定，提起行政訴訟，本院裁定如左：
    主  文
原告之訴駁回。
訴訟費用由原告負擔。
    理  由
一、按原告之訴，有訴訟事件不屬行政法院之權限者，行政法院應以裁定駁回之，為
    行政訴訟法第一百零七條第一項第一款所明定。又按「依公務人員考績法所為之
    免職處分，因改變公務員身分關係，直接影響人民服公職之權利，依本院釋字第
    二四三號解釋，得許受處分之公務員提起行政訴訟。對於未改變公務員身份之其
    他考績結果有所不服，仍不許以行政訴訟請求救濟。」司法院釋字第二六六號解
    釋意旨可資參照。是依上開解釋意旨，公立學校校長，如對於未改變其身分之其
    他考績結果有所不服，自不許以行政訴訟請求救濟。
二、本件原告於八十七學年度任職臺中縣立大肚鄉永順國民小學校長期間，經台中縣
    公立國中小校長成績考核委員會依修正前公立學校校長成績考核辦法（現已修正
    為公立高級中等以下學校校長及幼稚園園長成績考核辦法）之規定，將其八十七
    學年度考績考核列乙等，並經被告核定在案。原告不服，提出申訴，經臺中縣教
    師申訴評議委員會八十九年七月二十一日八九府教學字第一九九九八四號評議書
    評議決定：「申訴駁回。」原告仍不服，提起再申訴，經臺灣省教師申訴評議委
    員會八十九年十二月二十八日第八九○四四號評議書評議決定：「再申訴不受理
    。」原告不服，向本院提起本件行政訴訟，主張其於八十七學年度任職台中縣大
    肚鄉永順國小擔任校長期間，用心辦學，教學認真，要求同仁上班正常，卻遭不
    思改過之同仁，結合地方人士，蓄意抹黑，胡亂指控，誤導長官視聽，致原告該
    年度考績被考核列乙等，有違失不當之處，爰請撤銷被告之原處分云云。
三、經查原告八十七學年度年終成績考核，業經被告核定為乙等，核定獎懲為「給與
    一個半月薪給總額之一次獎金」，是原告於八十七學年度任職台中縣大肚鄉永順
    國小擔任校長期間，該年度年終成績考核經被告核定為乙等，其結果並未改變其
    身分關係，亦不影響其服公職之權利。依首揭說明，自不許原告以此成績考核，
    提起行政訴訟請求救濟，是本件原告之訴為不合法，應予駁回。至本件兩造間關
    於實體上爭執，因本件起訴為不合法，已無庸審究之必要，併予敘明。
四、依行政訴訟法第一百零七條第一項第一款、第一百零四條、民事訴訟法第九十五
    條、第七十八條，裁定如主文。
中    華    民    國      九十      年      十        月    三十一      日
                 臺 中 高 等 行 政 法 院   第 二 庭
                                審 判 長 法  官  沈  水  元
                                         法  官  王  德  麟
                                         法  官  林  秋  華
右正本證明與原本無異。
如不服本裁定，應於裁定送達後十日內以書狀敘明理由，經本院向最高行政法院提起
抗告（須依對造人數附具繕本）；並應預繳送達用雙掛號郵票拾份（每份三十四元）
。
中    華    民    國      九十      年      十        月    三十一      日
                                     法院書記官  杜  秀  君


司法院資訊處製作；財團法人民間司法改革基金會備份。
